臺灣高雄地方法院刑事判決　　　　　　　　　　　　　九十一年度訴字第六六八號
　　公　訴　人　臺灣高雄地方法院檢察署檢察官
　　被　　　告　甲○○
右列被告因公共危險案件，經檢察官提起公訴（九十年度偵字第九四九一號），本院
判決如左：
    主  文
甲○○共同於陸路以群聚飆車之方法致生往來之危險，處拘役伍拾日，如易科罰金，
以佰元折算壹日。
    事  實
一、甲○○明知飆車足使參與道路交通之往來危險，竟基於共同之犯意聯絡，於民國
    九十年四月八日凌晨一時許，駕駛 KBH─五一九號重機車，夥同許正義及不詳姓
    名年籍之人共十餘部機車二、三十人，在高雄市○○路與永豐路段，占據快車道
    且不顧有無紅綠燈，均強行通過，以時速六十公里以上速度狂飆，嚴重影響路人
    及參與道路交通公眾之安全，以此方法致生陸路往來之危險。嗣甲○○駕駛上開
    機車，於當天凌晨一時十五分許飆至瑞隆路與永豐路路口時，為高雄市政府警察
    局前鎮分局取締飆車專案人員攔截查獲，甲○○乃棄車逃逸，嗣經循線查緝到案
    。
二、案經高雄市政府警察局前鎮分局移送台灣高雄地方法院檢察署檢察官偵查起訴。
    理  由
一、訊據被告甲○○固不否認於上開時、地騎乘上開機車行駛快車道之事實，惟否認
    飆車，辯稱：係恰巧路過，當時伊被撞到，有很多人，伊不知是什麼情況，很害
    怕，所以才跑，當時伊時速只有四十公里云云。然查，近年飆車之惡行廣為新聞
    媒體加以報導，此行為係危險且違法之情事，已為眾所皆知之事實，而一般之機
    車騎士於行駛中遭遇飆車族，按理會放慢車速讓飆車族通過，以避免危險之發生
    ，此為常情，惟被告卻騎乘機車處於飆車群中併行於快車道，其謂無群聚飆車之
    意，孰人能信？且被告如係一般路過之機車騎士而無違法之情，見警攔查時實無
    棄車逃逸之理，足認被告棄車逃逸係畏罪之舉，其上開辯解，純係卸責之詞，無
    足採信。此外，復有高雄市政府警察局執行交通稽查專案勤務簡易移辦單及照片
    一幀附卷可佐，事證明確，被告犯行洵堪認定。
二、按刑法第一百八十五條第一項之公共危險罪，所謂致生往來之危險，只須發生危
    險為已足，不以發生實害為必要，而被告與其他多人，分騎二十餘部機車，併行
    於快車道，一擁而上，壅塞道路，闖越紅燈，無論為單向或雙向，均足以影響路
    人及參與交通之公眾往來之安全，殆為眾所共知，殊無爭議，是核被告所為，係
    犯刑法第一百八十五條第一項之以飆車方法壅塞陸路，致生往來之危險罪。次按
    意思之聯絡並不限於事前有所謀議，即僅於行為當時有共同犯意之聯絡者，亦屬
    之，且其表示之方法，亦不以明示通謀為必要，即相互間有默示之合致，亦無不
    可；又共同正犯之意思聯絡，原不以數人間直接發生者為限，即有間接之聯絡者
    ，亦包括在內，最高法院七十三年台上字第二三六四號、七十七年台上字第二一
    三五號著有判例可資參照。本件被告與許正義及多名年滿十四歲以上不詳姓名飆
    車之人間，就前揭飆車之行為，互有犯意聯絡與行為分擔，應為共同正犯。爰審
    酌被告以飆車方式橫阻車道，妨害公眾往來安全，犯後猶飾詞狡辯，未見悔意，
    惟姑念其年紀尚輕，前無犯罪前科（有台灣高等法院被告全國前案紀錄表附卷可
    參）等一切情狀，量處如主文所示之刑，並諭知易科罰金之折算標準。
據上論斷，應依刑事訴訟法第二百九十九條第一項前段，刑法第二十八條、第一百八
十五條第一項、第四十一條第一項，罰金罰鍰提高標準條例第一條前段、第二條，判
決如主文。
中      華      民      國      九十一      年    四    月    二十五    日
                                  臺灣高雄地方法院刑事庭
                                      法  官    吳  宏  榮
右正本證明與原本無異。
如不服本判決，應於判決送達後十日內，向本院提出上訴狀。
                                      書記官    呂  怜  勳
中      華      民      國      九十一      年    四    月    二十五    日
附錄本案論罪科刑法條：
刑法第一百八十五條第一項
損壞或壅塞陸路、水路、橋樑或其他公眾往來之設備或以他法致生往來危險者，處五
年以下有期徒刑，拘役或五百元以下罰金。
